臺灣高等法院臺南分院民事裁定
110年度抗字第176號
抗  告  人  傑聯工業有限公司

法定代理人  許耿榮  
相  對  人  仙宗興業股份有限公司


法定代理人  王俊雄  
上列當事人間假處分事件，抗告人對於中華民國110年9月28日臺
灣臺南地方法院110年度裁全字第48號裁定，提起抗告，本院裁
定如下： 
    主  文
抗告駁回。
抗告訴訟費用由抗告人負擔。
    理  由
一、程序部分：
　　按關於假扣押聲請之裁定，得為抗告。抗告法院為裁定前，
    應使債權人及債務人有陳述意見之機會；民事訴訟法第528
    條第1項、第2項定有明文。上揭規定於假處分程序亦準用之
    ，同法第533條亦有明定。又假扣押、假處分屬保全程序，
    為防止債務人隱匿或處分其財產而達脫產目的，故強制執行
    法第132條第1項規定：「假扣押或假處分之執行，應於假扣
    押或假處分之裁定送達同時或送達前為之」。依此，債權人
    對於駁回其假處分聲請之裁定，乃至命供擔保金額對其不利
    之裁定，提起抗告，抗告法院若通知債務人，使其有陳述意
    見之機會，無異使債務人事先知悉債權人對其聲請假處分之
    情事，無從達到保護債權人之目的。故民事訴訟法第528條
    第2項規定，於假處分程序有維持隱密性之必要時，應作合
    目的性解釋，無庸通知債務人表示意見，以維債權人權益。
    本件原法院准抗告人假處分之聲請，抗告人不服原法院命供
    擔保之金額而提起抗告，為免債務人得知後即將支票提示或
    轉讓第三人，假處分之隱密性有繼續維持之必要，爰不通知
    債務人陳述意見，合先敘明。
二、實體部分：
　㈠抗告人傑聯工業有限公司（下稱傑聯公司）抗告及聲請意旨
    略以：傑聯公司前與相對人仙宗興業股份有限公司（下稱仙
    宗公司）簽立盤元買賣及代工合約，陸續委由仙宗公司購買
    盤元加工，並送至傑聯公司指定之廠商，約定付款期限分為
    三期即三份契約，價款分別為新臺幣（下同）1,948,800元
    、1,443,750元及1,999,200元，傑聯公司並已預先簽發交付
    對應之遠期支票作為價金之給付。而仙宗公司已將前兩期支
    票提示兌現，卻遲未完成貨物購買及代工，至民國（下同）
    110年8月底仍未交付代工品，迭經傑聯公司致電及函催，仙
    宗公司均置之不理。為此傑聯公司已依法終止委託代工契約
    ，仙宗公司自負有返還尚未提示之如附表所示支票2紙（下
    稱系爭支票）之義務。傑聯公司已準備提起民事訴訟，請求
    仙宗公司返還系爭支票，並退還未代工之款項，如任其提示
    兌領或處分予第三人，日後將有不能強制執行或甚難執行之
    虞。是為保全強制執行，傑聯公司願供擔保以代釋明，請准
    宣告假處分。又原裁定固已准許傑聯公司假處分之聲請，禁
    止仙宗公司為付款提示及轉讓第三人；然就供擔保金額卻以
    票面金額為依據，命傑聯公司供擔保1,999,200元後為假處
    分，顯然過高，應以本案判決確定前仙宗公司不能取得系爭
    支票票款，致無法運用該款項而可能受有之利息損失為衡量
    標準。依本件訴訟期間約4年4個月計算，仙宗公司因假處分
    所受之損害，應為433,160元。爰提起抗告，請求廢棄原裁
    定，並以433,160元作為傑聯公司應供擔保之金額等語。
  ㈡按法院定擔保金額而為准許假處分之裁定者，該項擔保係備
    供債務人因假處分所受損害之賠償，此觀民事訴訟法第533
    條準用第526條第2項、第531條規定自明。其數額應依標的
    物受假處分後，債務人不能利用或處分該標的物所受之損害
    額，或因供擔保所受之損害額定之，非以標的物之價值為依
    據（最高法院63年台抗字第142號裁判意旨參照）。又法院
    就債務人因假扣押或假處分所受損害，命債權人預供擔保者
    ，其金額之多寡應如何認為相當，屬法院職權裁量之範圍，
    除有明顯不當之情形外，非當事人所可任意指摘。
　㈢查傑聯公司主張：兩造簽訂有盤元買賣及代工合約，由傑聯
    公司陸續委由仙宗公司購買盤元加工，並送至傑聯公司指定
    之廠商，約定付款期限分為三期，價款分別為1,948,800元
    、1,443,750元及1,999,200元，傑聯公司已預先簽發交付對
    應之遠期支票作為價金之給付。而仙宗公司已將前兩期支票
    提示兌現，卻遲未完成貨物購買及代工，為此傑聯公司已終
    止委託代工契約，並將請求仙宗公司返還尚未提示之系爭支
    票等情，業據提出買賣合約書3件、支票6紙、統一發票3紙
    及存證信函1件為證，堪認傑聯公司就假處分之請求，已為
    相當釋明。而就假處分之原因，傑聯公司陳明如仙宗公司將
    系爭支票提示請求付款或處分轉讓第三人，日後將有不能強
    制執行或甚難執行之虞；參諸支票為無因性之流通證券，系
    爭支票發票日為110年9月30日，仙宗公司得於發票日向付款
    人提示兌現，一經提示即難以回復原有之狀態，應認具有急
    迫性，足認傑聯公司就假處分之原因亦已為部分釋明；雖尚
    未能完全釋明假處分之必要性，惟其既陳明願供擔保以補釋
    明之不足，則原裁定准傑聯公司供擔保後為假處分，於法自
    無不合。
  ㈣至應供擔保金額部分，此項擔保係備供賠償債務人可能受到
    之損害，故法院此項擔保金額應斟酌債務人所可能受到之損
    害為衡量之標準。審諸公司未必能永久經營，其盈虧或存續
    與否均有風險，傑聯公司除以票面金額全額提供擔保外，無
    從擔保於本件訴訟仙宗公司獲勝訴判決確定後，傑聯公司必
    能給付系爭支票票款，是仙宗公司因傑聯公司本件假處分所
    受之損害，即可能為完全無法兌現系爭支票票面金額之損害
    。並參酌票據法施行細則第5條要求金融業受理支票掛失止
    付亦須留存票面金額，以確保執票人之權利。是原裁定依據
    系爭支票之票面金額，核定本件假處分之擔保金額為1,999,
    200元，並無過高或不當之情形。抗告人傑聯公司指摘原裁
    定所定之擔保金額過高，求予廢棄改判，為無理由，應駁回
    其抗告。
三、據上論結，本件抗告為無理由，爰裁定如主文。
中　　華　　民　　國　　110 　年　　12　　月　　13　　日
                  民事第五庭    審判長法  官  張世展 
　　　　　　　　　 
                                      法  官  莊俊華 
　　　　　　　　　　　　　　　　　　 
                                      法  官  黃佩韻 
上為正本係照原本作成。
本裁定除以適用法規顯有錯誤為理由外，不得再抗告。如提再抗
告，應於收受送達後十日內向本院提出再抗告狀（須附繕本），
並繳納再抗告費新台幣一千元。
提起再抗告應委任律師或具有律師資格之人之委任狀；委任有律
師資格者，另應附具律師資格證書及釋明委任人與受任人有民事
訴訟法第466條之1第1項但書或第2項所定關係之釋明文書影本。
中　　華　　民　　國　　110 　年　　12　　月　　13　　日

                                      書記官  黃玉秀
　　　　　　　　　　　　　　　　　　
【附註】
民事訴訟法第495條之1第2項準用同法第466條之1第1、2項規定
：
(1)對於第二審判決上訴，上訴人應委任律師為訴訟代理人。但
   上訴人或其法定代理人具有律師資格者，不在此限。
(2)上訴人之配偶、三親等內之血親、二親等內之姻親，或上訴
   人為法人、中央或地方機關時，其所屬專任人員具有律師資
   格並經法院認為適當者，亦得為第三審訴訟代理人。
民事訴訟法第466條之2第1項：
  上訴人無資力委任訴訟代理人者，得依訴訟救助之規定，聲請
  第三審法院為之選任律師為其訴訟代理人。

附表：
編號 發票人 支票票號 付款人 發票日    (民國)  票面金額 （新臺幣）  1 傑聯工業有限公司 CC0000000 國泰世華商業銀行○○○分行 110年9月30日 999,600元  2 傑聯工業有限公司 CC0000000 國泰世華商業銀行○○○分行 110年9月30日 999,600元